【裁判字號】    95,訴,3931
【裁判日期】    951229
【裁判案由】    毒品危害防制條例
【裁判全文】
臺灣高雄地方法院刑事判決              95年度訴字第3931號
公  訴  人  臺灣高雄地方法院檢察署檢察官
被      告  甲○○
                    （另案於臺灣高雄監獄執行中）
上列被告因毒品危害防制條例案件，經檢察官提起公訴（95年度
毒偵字第7966號），嗣因被告就被訴事實為有罪之陳述，本院並
聽取當事人之意見後，改依簡式審判程序進行，判決如下：
    主  文
甲○○施用第一級毒品，累犯，處有期徒刑捌月；又持有第二級
毒品，累犯，處有期徒刑伍月，扣案第二級毒品甲基安非他命壹
包（含包裝袋，驗前淨重零點壹柒公克，驗後淨重零點壹陸公克
）沒收銷燬之。應執行有期徒刑壹年，扣案第二級毒品甲基安非
他命壹包（含包裝袋，驗前淨重零點壹柒公克，驗後淨重零點壹
陸公克）沒收銷燬之。
    事  實
一、甲○○前於民國91年間，因施用毒品案件，經本院以91年度
    毒聲字第6665號裁定送觀察勒戒，因有繼續施用毒品傾向，
    再經本院以91年度毒聲字第7550號裁定令入戒治處所強制戒
    治，而於92年11月8 日強制戒治執行完畢；並經檢察官提起
    公訴，由本院以92年度訴字第193 號判處有期徒刑8 月確定
    ，並於93年7 月13日縮刑期滿執行完畢。詎其仍未戒除毒癮
    ，基於施用第一級毒品海洛因之犯意，於上開強制戒治期滿
    釋放後之5 年內，於95年9月5日某時，在不詳地點，以將海
    洛因摻入蒸餾水中用針筒注射之方式，施用第一級毒品海洛
    因1 次；又甲○○明知甲基安非他命係屬第二級毒品，不得
    非法持有，竟於95年9 月5 日下午7 時許，在高雄市○鎮區
    ○○路麥當勞速食店前，向姓名年籍均不詳綽號「阿明」之
    成年男子購買第二級毒品甲基安非他命1 包（驗前淨重0.17
    公克，驗後淨重0.16公克）而持有之。嗣於95年9 月5 日晚
    間8 時許，甲○○騎乘車號XAI —018 號重機車行經高雄市
    苓雅區○○○路與福安路口，因行跡可疑，為警盤查，當場
    在甲○○身上扣得前揭甲基安非他命1 包，並經採集其尿液
    送驗而查獲。
二、案經高雄市政府警察局苓雅分局報告臺灣高雄地方法院檢察
    署檢察官偵查起訴。
    理  由
壹、程序方面：
    按本件被告甲○○所犯係死刑、無期徒刑、最輕本刑為3 年
    以上有期徒刑以外之罪，其於準備程序就前揭被訴事實為有
    罪之陳述，經受命法官告知簡式審判程序之旨，並聽取其與
    公訴人之意見後，本院認無不得或不宜改依簡式審判程序進
    行之處，爰依刑事訴訟法第273 條之1 第1 項、第284 條之
    1 ，裁定本件由受命法官獨任進行簡式審判程序，合先敘明
    。
貳、實體方面：
一、訊據被告甲○○對於上揭犯罪事實坦承不諱，本院復審酌：
  (一)查被告前於民國91年間，因施用毒品案件，經本院以91年度
    毒聲字第6665號裁定送觀察勒戒，因有繼續施用毒品傾向，
    再經本院以91年度毒聲字第7550號裁定令入戒治處所強制戒
    治，而於92年11月8 日強制戒治執行完畢之事實，有本院被
    告院內索引卡紀錄表、臺灣高等法院被告前案紀錄表、臺灣
    高雄地方法院檢察署刑案資料查註紀錄表各1 份在卷可按。
    是被告於涉本案之前，業曾犯施用毒品，並經強制戒治期滿
    釋放甚明。
  (二)次查，經警將被告於上開時地遭查獲時所採集之尿液送驗結
    果，係呈嗎啡陽性反應，此有高雄市立凱旋醫院95年9 月22
    日編號A00000000 號濫用藥物尿液檢驗報告、高雄市政府警
    察局苓雅分局偵辦煙毒麻藥案件嫌疑人尿液採證代碼對照表
    各1 紙附卷可稽。
  (三)又於上開時地扣得之晶體1 包，經送驗結果，係第二級毒品
    甲基安非他命屬實（驗前淨重0.17公克，驗後淨重0.16公克
    ），此有高雄醫學大學附設中和紀念醫院95年12月12日編號
    9512—60號檢驗報告在卷為佐。
  (四)準此而論，被告之尿液經檢驗結果，既係呈嗎啡陽性反應，
    且扣案物品亦檢驗出甲基安非他命陽性反應，顯見被告應有
    在前揭犯罪時間施用第一級毒品海洛因及持有第二級毒品甲
    基安非他命之行為甚明。至起訴書雖認被告自95年1 月起至
    95年9 月5 日止，施用第一級毒品海洛因云云，然蒞庭公訴
    人就被告甲○○所涉施用第一級毒品罪嫌部分，已於95年12
    月27日準備程序更正並起稱該部分犯罪事實為：甲○○基於
    施用第一級毒品海洛因之犯意，於95年9 月5 日施用第一級
    毒品海洛因等語（見95年12月27日準備程序筆錄），故本院
    就被告所涉此部分罪嫌，僅就公訴人更正後之犯罪事實予以
    審理，附此敘明。
二、查海洛因、甲基安非他命分屬毒品危害防制條例第2 條第2
    項第1 款、第2 款所規定之第一級毒品、第二級毒品，核被
    告所為，係犯毒品危害防制條例第10條第1 項施用第一級毒
    品罪、同條例第11條第2 項持有第二級毒品罪。被告持有第
    一級毒品，復進而施用，其持有毒品之低度行為，應為施用
    第一級毒品之高度行為所吸收，不另論罪。被告所犯上開施
    用第一級毒品海洛因罪及持有第二級毒品甲基安非他命罪之
    間，犯意各別，罪名不同，應分論併罰之。又被告有事實欄
    所列前揭犯罪前科紀錄，有臺灣高等法院被告前案紀錄表可
    稽，其受有期徒刑之執行完畢，五年以內故意再犯本件有期
    徒刑以上之施用第一級毒品罪、持有第二級毒品罪，均為累
    犯，均應依刑法第47條第1 項規定加重其刑。
三、本院審酌被告施用毒品，足以戕害其身心，滋生其他犯罪，
    惡化治安，嚴重損及公益，且被告前曾犯施用毒品，甫經強
    制戒治期滿，竟再為本件施用第一級毒品犯行，顯見其不思
    悔改，自制力亦顯不佳，又非法持有第二級毒品甲基安非他
    命，自應受有相當程度刑事非難，惟另考量被告於犯後即能
    坦承犯行，而其施用毒品行為於本質上係屬自我戕害行為，
    反社會性之程度應屬較低，且持有第二級毒品尚未害及他人
    等一切情狀，酌情分別量處如主文所示之刑，並定其應執行
    之刑，以資懲儆。扣案之晶體1 包（驗前淨重0.17公克，驗
    後淨重0.16公克）屬第二級毒品甲基安非他命，有高雄醫學
    大學附設中和紀念醫院編號9512—60號檢驗報告可稽，爰依
    毒品危害防制條例第18條第1 項前段規定，併予宣告沒收銷
    燬之（其包裝因包覆該毒品，其上顯留有該毒品之殘渣，衡
    情自難與之剝離，當應整體視之為毒品，連同該包裝併予宣
    告沒收銷燬之；至鑑驗所耗損之毒品，既已費失，自無庸宣
    告沒收銷燬）。再毒品危害防制條例第11條第2 項、第4 項
    分別規定：「持有第二級毒品者，處二年以下有期徒刑、拘
    役或新臺幣三萬元以下罰金」、「持有毒品達一定數量者，
    加重其刑二分之一，其標準由行政院定之」，且行政院依該
    條例第11條第4 項所訂定之「轉讓持有毒品加重其刑之數量
    標準」第2 條第1 項第2 款則規定「持有第二級毒品淨重達
    十公克以上者，加重其刑二分之一」，然本件被告持有之第
    二級毒品甲基安非他命，淨重未達10公克以上，有前揭檢驗
    報告可稽，自無適用上開加重其刑之規定，附此敘明。
據上論斷，應依刑事訴訟法第273 條之1 第1 項、第284 條之1
、第299 條第1 項前段，毒品危害防制條例第10條第1 項、第11
條第2 項、第18條第1 項前段，刑法第11條、第51條第5 款、第
47條第1 項，判決如主文。
本案經檢察官李宛凌到庭執行職務。
中    華    民    國    95    年    12    月    29    日
                  刑事第三庭    法  官  郭瓊徽
以上正本證明與原本無異。
如不服本判決，應於收受送達後10日內向本院提出上訴書狀。
中    華    民    國    96    年    1     月    2     日
                                書記官  陳瓊芳
附錄本案論罪科刑法條全文：
毒品危害防制條例第十條第一項
施用第一級毒品者，處六月以上五年以下有期徒刑。
毒品危害防制條例第十一條第二項
持有第二級毒品者，處二年以下有期徒刑、拘役或新臺幣三萬元
以下罰金。


司法院資訊處製作；財團法人民間司法改革基金會備份。
